# 建造合同期末存货出现负数

提问人：song2003921 时间：2018-12-16 11:43:05
请教：建造合同下，期末存货成本为负报表如何列示？ 以下是准则讲解 2010 版《建造合同》的例题：20x7年工程存货=工程施工_合同成本+（-工程结算）+工程施工_合同毛利=-116000
【例16-4】某造船企业签订了一项总金额为 5800000 元的固定造价合同，承建一艘船舶，合同完工进度按照累计实际发生的合同成本占合同预计总成本的比例确定。工程已于20×7年 2 月开工，预计20×9年 8 月完工。最初预计的工程总成本为 5500000 元，到20×4年底，由于材料价格上涨等因素调整了预计总成本，预计工程总成本已为 6000000 元。该造船企业于20×5年 6 月提前两个月完成了造船合同，工程质量优良，客户同意支付奖励款 200000 元。建造该艘船舶的其他有关资料如表16—1所示。表16—1单位：元 项 目 20×7年20×8年20×9年累计实际发生成本
154000048000005950000 预计完成合同尚需发生成本39600001200000-结算合同价款 174000029600001300000 实际收到价款170000029000001400000 该造船企业对本项建造合同的有关会计处理如下(为简化起见，会计分录以汇总数反映，有关纳税业务的会计分录略)： 1 ．20×7年账务处理如下：(1)登记实际发生的合同成本借：工程施工——合同成本 1540000贷：原材料、应付职工薪酬、机械作业等 1540000(2)登记已结算的合同价款借：应收账款
1740000 贷：工程结算 1740000(3)登记实际收到的合同价款借：
银行存款 1700000 贷：应收账款
1700000(4)确认计量当年的收入和费用，并登记入账20×7年的完工进度＝1540000÷(1540000＋3960000)×100％＝ 28 ％20×7年确认的合同收入＝5800000×28％＝1624000(元)20×7年确认的合同费用＝(1540000＋3960000)×28％＝1540000(元)20×7年确认的毛利＝1624000-1540000＝84000(元) 借：工程施工——合同毛利 84000 主营业务成本1540000 贷：主营业务收入 1624000

回答人：chenyiwei
在按照建造合同准则的“合同分立”和“合同合并”的规定进行适当的归并拆分处理的基础上，对同一项建造合同的“工程施工”（含成本、毛利）和“工程结算”两个科目的余额按抵销后净额列示。其中抵销后余额在借方的，列入“存货——已完工尚未结算款”；抵销后余额在贷方的，列入“预收账款——已结算尚未完工工程”。

提问人：song2003921 时间：2018-12-18 17:35:35
陈老师，有个疑问。在实务中，甲方确认工程量与结算款项会有时间差。即，先出具工程类确认单（这时乙方确认应收账款，借：应收账款 1740000 贷：工程结算 1740000 ），一段时间后在结算款项。20×7年末如果甲方未付款，将出现工程存货的负数，工程施工_合同成本+（-工程结算）+工程施工_合同毛利=-116000，这种情况不能用预收账款列示吧？ 另外，工程存货出现负数，是否一定意味着乙方的核对有误？

回答人：chenyiwei
这种情况不能应收、预收同时挂账。只有已经实际收到的款项中对应于未完成的进度的部分才是预收账款（新准则下的合同负债）。

提问人：407543742 时间：2019-03-18 13:56:00
陈老师，是这样，客户在建的大型设施已投入使用，按暂估价转固，导致在建项目原在建工程项下出现余额负数，该如何列报和披露？

回答人：chenyiwei
不建议出负数，建议考虑将负数重分类到应付工程款（暂估）。